【裁判字號】    89,上易,1105
【裁判日期】    890608
【裁判案由】    贓物
【裁判全文】
臺灣高等法院臺中分院刑事判決                  八十九年度上易字第一一五號
    上  訴  人  丙○○
    即  被  告
右上訴人因贓物案件，不服台灣台中地方法院八十九年度易字第五一三號，中華民國
八十九年三月二十七日第一審判決（起訴案號：台灣台中地方法院檢察署八十八年度
偵字第五一三號），提起上訴，本院判決如左：
      主  文
上訴駁回。
      事實及理由
一、本案經本院審理結果，認第一審判決認事用法及量刑均無不當，應予維持，並引
    用第一審判決書記載之事實、證據及理由（如附件）。
二、上訴人即被告丙○○上訴意旨否認有藏匿人犯及變造身分證之犯行，惟未提出其
    他有利之證據及辯解，其上訴無理由，應予駁回。
三、據上論斷，應依刑事訴訟法第三百七十三條、第三百六十八條，判決如主文。
本案經檢察官丙○○到庭執行職務。
中      華      民      國     八十九     年      六      月    七      日
             臺灣高等法院臺中分院刑事第九庭
                                         審判長法  官  胡  森  田
                                               法  官  康  應  龍
                                               法  官  趙  春  碧
右正本證明與原本無異。
不得上訴。
                                               書記官  廖  來  信
中      華      民      國     八十九     年      六      月     九     日
                                                                        Ｄ
臺灣臺中地方法院刑事判決                          八十九年度易字第五一三號
    公  訴  人  台灣台中地方法院檢察署檢察官
    被      告  丙○○  男三十歲（民國○○○年○月○○日生）
                        住南投縣南投市○○路○段一六八一號
                        （另案於臺灣臺中戒治所執行強制戒治中）
                        身分證統一編號：Ｍ一二四一八四八號
右列被告因收受贓物等案件，經檢察官提起公訴（八十八年度偵字第二三四一三號）
，本院判決如左：
    主  文
丙○○藏匿犯人，處有期徒刑參月；又共同變造國民身分證，足以生損害於公眾及他
人，處有期徒刑肆月，變造之「丁○○」國民身分證上黏貼之「丙○○」照片壹張沒
收；又收受贓物，處有期徒刑陸月；又對於公務員依法執行職務時，施強暴，處有期
徒刑拾月。主刑部分，應執行有期徒刑壹年捌月。
    事  實
一、丙○○於民國（下同）八十二年間，曾因違反肅清煙毒條例案件，經台灣高等法
    院台中分院判處有期徒刑三年五月確定（以下稱前案）；復於八十三年間，因違
    反肅清煙毒條例等案件，經台灣南投地方法院定執行刑為有期徒刑三年六月確定
    （以下稱後案）。於八十四年二月十日入監執行前案，指揮書執行完畢日期原為
    八十七年七月七日；因接續執行後案，指揮書執行完畢日期原為九十年八月十四
    日，嗣於八十六年五月八日縮短刑期假釋出獄，假釋期滿日期為九十年七月二十
    五日。現仍在假釋期間，猶不知悔改。
二、丙○○於八十八年十一月十五日，在南投縣南投市○○里○○路○段一六八一號
    住處，明知林長慶因案被檢察官通緝，係犯人，詎為方便林長慶隱蔽，竟提供上
    開其住處，供林長慶住宿，而藏匿之，期間為一星期。丙○○並於有偵查犯罪職
    權之機關未發覺其犯罪前，於八十八年十二月十日，在台灣台中地方法院檢察署
    ，於承辦檢察官偵訊時，自首上開事實而接受裁判。
三、丙○○與林長慶基於共同變造國民身分證之犯意聯絡，於同年十一月十八日，在
    丙○○上開住處，由丙○○交付一張自己之相片給林長慶，林長慶收受後，在不
    詳地點，將丙○○之照片直接黏貼於丁○○國民身分證（就國民身分證係丁○○
    於八十八年十月十七日，在南投市連同所有車牌ＱＹ—六九六六號自小客車一併
    失竊）照片欄丁○○之相片上（起訴書誤為將丁○○之相片撕下，然後黏貼丙○
    ○之照片），因而變造丁○○之國民身分證一張，足以生損害於戶政機關業務管
    理之正確性及丁○○，並於翌日（即十九）在上開住處交付給丙○○，丙○○終
    因心虛而不敢使用。
四、丙○○又於同年十一月二十一日上午，在其上開住處，明知林長慶所持有之懸掛
    車牌號碼ＥＡ─二四五九號（該車牌係甲○○於同年十一月二十日左右，在台中
    市東興國小附近所失竊），而實際車牌號碼為ＥＲ─八五二八號之自用小客車一
    輛（係車主乙○○於同年月十日，在台中市○○○路與林森路交叉路口所失竊）
    係他人所失竊之贓車，詎為圖便利，竟向林長慶借用而收受之，並一直供己駕駛
    。
五、丙○○於同年月二十八日凌晨零時四十分許，駕駛上開自用小客車搭載少年林月
    雲，途經台中市○○○路與精誠南路交叉路口時，適台中市警察局第四分局南屯
    派出所警員巫嘉芳駕駛車牌號碼ＢＭ─四六九五號巡邏車附載同所警員蘇文炎、
    陳獻正在執行取締不法之例行勤務甫扺該處，發現韓車有異，正通知要停車接受
    盤查時，詎丙○○心生畏懼，竟加速逃逸，警員巫嘉芳乃駕駛該巡邏車一路追查
    ，迨追至台中市○○○路轉入大忠南街八十二巷內九號時，丙○○見前面為死巷
    仍拒絕停車接受檢查，竟將其所駕駛之上開自用小客車加油倒車，使之猛撞該巡
    邏車，致該巡邏車前保險桿凹陷（日後已經彈復，因之並未達於不堪使用之程度
    ，且未據告訴），對於公務員依法執行勤務時，施強暴行為；丙○○見無從逃離
    始停車，而為警逮捕，並在其車內查獲上開變造之國民身分證一張，及海洛因二
    小包、安非他命一小包等物（違反毒品危害防制條部分之犯行另行偵辦）。
六、案經台中市警察局第四分局報請台灣台中地方法院檢察署檢察官偵查起訴。
    理  由
一、右揭事實業據被告丙○○於警、偵訊及本院審理中供承不諱；核與被害人乙○○
    、丁○○於警訊，被害人甲○○於本院審理中指述情節符合；復經證人即查獲之
    警員巫嘉芳、蘇文炎於本院審理時證述明確；並有贓物領據、查獲之上開變造之
    丁○○國民身分證一張扣案可稽，事證至為明確，被告犯行洵堪認定。
二、核被告丙○○所為藏匿犯人犯行，係犯刑法第一百六十四條第一項罪，所為變造
    國民身分證犯行，係犯刑法第二百十二條變造特種文書罪，被告與林長慶二人間
    ，就變造特種文書罪，有犯意之聯絡與行為之分擔，為共同正犯；而其收受贓車
    犯行，係犯刑法第三百四十九條第一項收受贓物罪；其駕車衝撞警車所為，係犯
    刑法第一百三十五條第一項妨害公務罪。被告於有偵查犯罪職權之機關未發覺其
    犯罪前，於八十八年十二月十日，在台灣台中地方法院檢察署，於承辦檢察官偵
    訊時，自首藏匿犯人林長慶之犯罪事實而接受裁判，此有上開偵訊筆錄在卷可參
    ，應依刑法第六十二條前段規定減輕其刑。所犯上開各罪間，犯意各別、罪質各
    異，行為互殊，犯罪構成要件不同，應分論併罰。末按刑法第七十九條之一第一
    項規定：「二以上徒刑併執行者，第七十七條所定最低應執行之期間，合併計算
    之。」同條第三項規定：「依第一項規定合併計算執行期間而假釋者，前條第一
 項規定之期間，亦合併計算之。」則在併合執行之情形，經許其假釋出獄者，其
    報請許可假釋所須最低應執行之期間，既合併計算，且假釋期間 (即殘刑期間)
    ，亦合併計算之，其期間即無從區分，從而，不論假釋出獄前所執行之期間是否
    已逾其中任一罪之刑期，亦不論嗣後其假釋有無被撤銷，在假釋期間內，均應認
    為尚未執行完畢，其於執行逾其中任一罪之刑期後五年內之假釋期間，再犯有期
    徒刑以上之罪者，不應論以累犯 (最高法院八十八年第四次刑事庭會議決議參照
    )。查被告於八十二年間，曾因違反肅清煙毒條例案件，經台灣高等法院台中分
    院判處有期徒刑三年五月確定；復於八十三年間，因違反肅清煙毒條例等案件，
    經台灣南投地方法院定執行刑為有期徒刑三年六月確定。於八十四年二月十日入
    監執行前案，指揮書執行完畢日期原為八十七年七月七日；因接續執行後案，指
    揮書執行完畢日期原為九十年八月十四日，嗣於八十六年五月八日縮短刑期假釋
    出獄，假釋期滿日期為九十年七月二十五日，此有臺灣台中地方法院檢察署刑案
    資料查註紀錄表及本院被告全國前案紀錄表附卷可憑，惟揆諸前揭說明，仍不應
    論以累犯。爰審酌被告素行不良，其犯罪之動機、目的、手段，犯罪所生之危害
    、犯罪後坦承犯行態度良好等一切情狀，各量處如主文所示之刑，並定其應執行
    之刑。扣案之變造之「丁○○」國民身分證上黏貼之「丙○○」照片壹張為被告
    所有，供其犯罪所用之物，應依刑法第三十八條第一項第二款之規定宣告沒收之
據上論斷，應依刑事訴訟法第二百九十九條第一項前段，刑法第二十八條，第一百六
十四條第一項、第二百十二條、第三百四十九條第一項、第一百三十五條第一項、第
六十二條前段、第五十一條第五款、第三十八條第一項第二款，罰金罰鍰提高標準條
例第一條前段，判決如主文。
中      華      民      國      八十九      年    三    月    二十七    日
                                        法  官  翁  芳  靜
右正本證明與原本無異。
如不服本判決，應於送達後十日內向本院提出上訴狀 （須附繕本） ，上訴於台灣高
法院台中分院。
                                        書記官
中      華      民      國      八十九      年    三    月    二十八  日
附錄論罪科刑法條
刑法第一百六十四條第一項
藏匿犯人或依法逮捕、拘禁之脫逃人或使之隱避者，處二年以下有期徒刑、拘役或五
百元以下罰金。
刑法第二百十二條
偽造、變造護照、旅券、免許證、特許證及關於品行、能力、服務或其他相類之證書
、介紹書，足以生損害於公眾或他人者，處一年以下有期徒刑、拘役或三百元以下罰
金。
刑法第三百四十九條第一項
收受贓物者，處三年以下有期徒刑、拘役或五百元以下罰金。
刑法第一百三十五條第一項
對於公務員依法執行職務時，施強暴脅迫者，處三年以下有期徒刑、拘役或三百元以
下罰金。


司法院資訊處製作；財團法人民間司法改革基金會備份。
